臺灣臺東地方法院刑事判決　　　　　　　　　　　　　　九十三年度訴字第二七號
　　公　訴　人　臺灣臺東地方法院檢察署檢察官
　　被　　　告　戊○○
　　選任辯護人　吳漢成律師
右列被告因違反電業法等案件，經檢察官提起公訴（九十二年度偵字第一七四號），
本院判決如左：
    主  文
戊○○共同損壞公務員委託第三人掌管之文書，處有期徒刑壹年貳月，扣案如附表二
所示電表沒收之。
    事  實
一、戊○○為設於臺東縣卑南鄉溫泉村鎮樂一號亞灣飯店有限公司（下稱亞灣飯店）
    之總經理，負責該飯店之實際經營業務，為圖減省電費支出，於民國九十一年一
    月一日自溫泉鄉大飯店有限公司（下稱溫泉鄉飯店）接手經營該飯店後之某日，
    與不明姓名年籍成年人共同基於損壞公務員委託第三人掌管文書、變更度量衡定
    程、竊電之犯意，由戊○○出資雇用該不詳姓名年籍成年人，而由該人在上開地
    址之一樓、二樓、三樓、五樓、六樓、七樓，臺灣電力股份有限公司（下稱臺電
    公司）為其飯店裝設如附表二所示電表處，以用不明工具撬開各該電表外箱上及
    各該電表玻璃罩外所附，如附表一、附表二所示用以證明該電表為臺電公司所加
    封，性質上屬於公務員委託第三人掌管文書之封印鎖，再進而破壞「同」字鉛封
    ，將玻璃罩打開，以將記量指針下壓摩擦面板之方式，減慢指針運行速度，致使
    電表無法正確計算用電度數（所顯示者較正常為少）而失準，又同時於各該被破
    壞之電表私裝一對電線，連接其私自裝設之表後大開關，並自該表後大開關私接
    電線，再連接至臺電公司為亞灣飯店客房裝設之表後開關輸出電力之電線，使上
    開客房可選擇由原表後開關、未經破壞之電表或由私設表後大開關、已遭破壞電
    表供電，再藉關閉上開臺電公司裝設之表後開關，經上開私設大開關供電之方式
    ，使各該用電經過上開已被破壞失準之電表，減少臺電公司查知之用電度數及電
    費，而達竊電之目的。嗣於九十一年九月三日為臺電公司臺東營業處稽查人員甲○○、庚○○會同警方在上址查獲，依處理竊電規則，按實際用電器具設備，再
    依性質推算各該用電器具設備每日用電時數計算結果，於前揭電度表計度不準期
    間，共計盜用之用電度數及電費，分別為九十一萬九千四百七十九度及新臺幣（
    下同）四百四十四萬八千八百十三元。
二、案經臺東縣警察局臺東分局報請臺灣臺東地方法院檢察署檢察官偵查起訴。
    理  由
一、訊據被告戊○○固自承：亞灣飯店自九十一年一月一日起，由溫泉鄉飯店接手經
    營坐落臺東縣卑南鄉溫泉村鎮樂一號之該飯店，其為亞灣飯店實際負責人，附表
    二所示電表裝設於該飯店一、二、三、五、六、七樓，而前開電表經鑑定，合格
    印證（鉛封）均已斷裂，且電表計量器（指針）指示均不正確，惟矢口否認有何
    竊電之犯行，辯稱：其與其經營之亞灣飯店並未毀損電表，亦未私裝電表後大開
    關，未私接電線連接，其不知電表有如何遭破壞、或如何遭私接電線之情形；電
    表裝設位置為公共區域，縱有破壞，有可能係他人所為，且查獲竊電，臺電公司
    將發放獎金，稽查人員有可能自行破壞電表，再稽查而領取獎金；電表查獲、密
    封、保管及送鑑定過程有瑕疵，亞灣飯店人員亦未參與，所得之證據不足採信；
    亞灣公司即使有竊電，受利者非僅被告，不能逕認被告竊電；亞灣飯店接手經營
    後，電費與溫泉鄉飯店比較，並無明顯差異，九十一年九月份更換新電表後，電
    費亦無明顯增加；起訴書所載因電表毀損用電度數之差異並無依據云云，惟查：
  (一)亞灣飯店自九十一年一月一日起，由溫泉鄉飯店接手經營坐落臺東縣卑南鄉溫泉
    村鎮樂一號之該飯店，被告為亞灣飯店實際負責人，有租賃契約書一份、財團法
    人金融聯合中心查詢資料二份在卷可憑（見偵查卷第五二頁起、第四頁起、第一
    六六頁起），且證人即溫泉鄉飯店總務丁○○亦證稱：被告有心經營該飯店等語
    （見偵查卷第二一九頁），足徵被告上開自承部分與事實相符，尚堪採信。
  (二)附表二所示電表原係裝設於亞灣飯店一、二、三、五、六、七樓，業據證人即臺
    電公司稽查人員甲○○、庚○○證述在卷（見本院卷第二七二頁、第二八三頁起
    ）；而前開電表合格印證（鉛封）均已斷裂，電表計量器（指針）指示均不正確
    ，業經財團法人臺灣電力研究試驗中心鑑定在卷，有該法人九十二年七月十八日
    大電表字第九二０七—０七六八號函及所附電表檢驗報告十一份在卷可稽（見偵
    查卷第一０八頁起、本院卷第八四頁起），足見被告前開所承亞灣公司電表已遭
    毀損之相關各節，亦與事實相符，同堪採信。
  (三)附表二所示電表在查獲當時，已被撬開過，各該電表外箱及電表玻璃罩外附加如
    附表一、附表二所示之臺電公司封印鎖已遭損壞不堪用，電表玻璃罩之「同」字
    鉛封已遭破壞，電表指針曾遭下壓摩擦面板，且各該被破壞之電表均遭私裝電線
    ，連接至私自改裝之表後大開關，並另行自該私裝之表後大開關，再以電線連接
    至臺電公司為亞灣飯店客房裝設之表後開關輸出電力之電線，而關閉各具未被破
    壞之電表表後開關，有如附表二所示電表十一具（含玻璃罩外封印鎖）、電表外
    箱封印鎖七個扣案、查獲時所拍攝相片二十六幀、電表相片十幀附卷可稽（見警
    卷第二百二十頁起、偵查卷第二四四頁公文袋），並經證人甲○○、庚○○證稱
    在卷（見本院卷第二七九頁、第二八三頁），已可認定。而上開破壞電表、私接
    電線、私設開關之行為，均極專業，被告自承對水電、線路等均為外行（見本院
    卷第三一八頁），是其即便有上開犯行，亦必雇請專業水電人員從事施作，從而
    所辯本身知否電表有如何遭破壞，電線、開關有如何遭私接之情形，均與上開事
    實之認定無關。
  (四)本件執行損壞封印鎖、下壓電表指針、私設開關電線者為何人，雖因未當場查獲
    而無法確認，然亞灣飯店共計損壞十八個封印鎖，破壞十一個鉛封，撬開十一個
    電表玻璃罩，下壓十一個電表指針，私設十一個表後大開關，並以電線連接十一
    個遭破壞之電表與十一個表後大開關，再以電線連接十一個表後大開關與一百五
    十個客房輸電電線，工程浩大，所需時間當多，且以電線連接電表與表後大開關
    及連接表後大開關與客房輸電電線時，均須切斷電源，以保障工作者之安全，是
    未有飯店經營者協助，顯非外人所能單獨從事，則即便有意破壞飯店或誣陷被告
    ，亦無可能選擇如此勞師動眾又具危險性之方式，從而應可排除單純由外人破壞
    之可能。而上開客房供電經過已被破壞之電表，因該電表指針之運行已因下壓增
    加摩擦而減慢，勢必減少用電費用之核算，最終獲利者為亞灣飯店。又上開電表
    設置於飯店公共走廊（見警卷第一頁背面被告所陳），雖人人得以接近，然上開
    工程需時甚多已如前述，外人何能從容破壞而未經發現。故而無論從犯罪可能獲
    得之利益、何人有能力從事本件犯罪、何人犯罪可能不被追究之觀點推論，上開
    破壞、私接電表、電線之可能方向，均指向亞灣飯店所屬經營者或員工自行所為
    。其次，被告為亞灣飯店股東，持有股份占亞灣飯店全部股份百分之三十，有財
    團法人金融聯合徵信中心之資料一紙附卷可稽（見偵查卷第三二頁）；其並為亞
    灣飯店總經理及實際負責人，此非但為其所自承（見警卷第一頁、偵查卷第四一
    頁），且證人即溫泉鄉飯店總務丁○○亦證稱：稱呼被告「黃總」等語（見偵查
    卷第二一八頁），應可認定；再者本件查獲之時，臺電公司人員要求亞灣公司負
    責人協同檢查，該公司人員主要亦係聯絡被告，有證人甲○○之證言在卷可按（
    見本院卷第二七一頁），且被告亦自承當時公司人員確有與其聯絡（見警卷第四
    頁）；由以上事證在在顯示，被告為亞灣公司實際負責經營之人，應可確認。綜
    上，本件損壞封印鎖、下壓電表指針、私設開關電線係飯店所屬經營者或員工所
    為，而被告為飯店占百分之三十股權之股東，又實際負責飯店之經營，如非其指
    示或首肯，他人焉有權力作此決定，從而本件損壞封印鎖、下壓電表指針、私設
    開關電線均係被告決定後，委請專業水電人員所為（見本院卷第三一八頁，被告
    自承對於電線線路等均屬外行），應可認定，所辯未毀損電表，未私裝表後大開
    關，未私接電線連接，電表位於公共區域，可能係他人破壞、臺電人員自導自演
    等，均無可採。至證人即亞灣公司之業務經理己○○雖曾於稽查電表時偶然經過
    ，因其隸屬業務單位，電表非其職責，不方便過問，亦未參與電表拆卸、密封等
    過程，是對於案發時之狀況非甚瞭解（見本院卷第三零一頁起），從而亦無能為
    被告有利之證明。
  (五)稽查人員查獲竊電，雖可依經濟部經（六一）國營二七一九一號令准之「追償電
    費分配及提獎辦法」、財物罰鍰給獎分配辦法、臺電公司稽查手冊第十一章稽查
    獎金之規定（見本院卷第四七頁臺電更司臺東區營業處九十三年四月十二日九三
    東區密字第九三一一號函說明二），而獲得臺電公司核撥之獎金，然依證人即臺
    電公司稽查股股長壬○○所證，臺電公司稽查竊電獎金之核發係以實際追償獎金
    扣掉營業稅後，乘以百分之二十為總獎金，臺東營業處可分配到總獎金百分之三
    十，再按出勤點數計算，原則上經理、副理各為一點、業務課長、稽查股長各為
    零點八點，稽查人員每人亦各為一點，從而以本件追償獎金為四百四十四萬八千
    八百十三元計（見後述理由一之(十)），證人即稽查人員甲○○、庚○○可獲得之
    稽查獎金各約為四萬五千三百九十六元（0000000÷1.05×20﹪×30﹪÷【1＋1
    ＋0.8＋0.8＋1＋1】＝45396.05），雖非微薄獎賞，然參照國營事業員工薪資而
   言，亦非巨額獎金，是或有鼓勵稽查之作用，尚難認可誘使稽查人員從事不法之
    行為，從而所辯稽查人為求得獎金自導自演，難認有理。
  (六)本件案發經過依證人即到場警員丙○○證稱略以：當天中午十二時三十分許接獲
    臺電公司人員電話後趕赴現場，當時臺電公司人員僅二、三人在場，敦請飯店負
    責人出面，董事長、總經理均在外無法即時趕回，飯店人員表示高層指示無須在
    場配合，換班前刑事組即已到場，扣案電表係事後約晚上八時許，臺電公司人員
    密封好後，送至派出所由其簽名等語（見本院卷第三○六頁起），足見扣案電表
    確係由臺電公司所拆卸、密封、保管（九十二年六月十二日前，之後由檢察官扣
    押，見偵查卷第九八頁扣押物品清單），且依臺灣臺東地方法院檢察署九十二年
    六月二十四日乙○東月九二偵一七四字第一００一七號函（見偵查卷第一０一頁
    ），上開電表為檢察官請臺電公司人員協助送往鑑定機關鑑定，是本件電表拆卸
    、密封、保管、送鑑定等過程，均非偵察機關依刑事訴訟法之規範所進行，然非
    謂臺電人員所拆卸、密封、保管、送鑑定之證據即無證據能力或無證明力，該證
    據是否適合作為論罪科刑之證據，其證據能力如何，自應由本院依論理法則、經
    驗法則等以資判斷。經查：
    (1)由前開丙○○所證，臺電公司查獲本件竊電案時，非但未排斥亞灣飯店人員偕
      同稽查，甚而為免事後爭議，均主動要求飯店人員協同參與檢查，並在飯店人
      員極端不配合情形下，報警會同檢查，由此觀之，稽查人員顯無行黑箱作業之
      動機。
    (2)如附表二所示電表密封後，係由臺電公司臺東營業處業務課稽查股所保管，而
      非證人甲○○、庚○○個人保管，亦有保管條一份在卷可查（見偵查卷第五七
      頁），衡情，保管者既為單位而非個人，稽查者為求取得獎金而擅自動手腳之
      機會不多。
    (3)證人甲○○於本院具結表示願負偽證罪責後，堅稱略以：扣案電表查扣後即封
      死，到送鑑定均無動過等語，證人既已具結願負偽證罪責，亦無可能為上開獎
      金小利甘冒刑責為不實之證述，是其所證自堪採信。
    (4)依前述查獲時之情形，已明顯可判斷亞灣公司有竊電之情形，是即便冀求取得
      稽查獎金，稽查人員亦無另在電表動手腳之必要。
    (5)綜上，本件電表拆卸、密封、保管、送鑑定等過程，雖多數由臺電公司單方面
      所進行，然依前開事證已足認定扣案電表在送鑑定前並未被有意加以破壞、改
     變，是財團法人臺灣電力研究試驗中心所作之鑑定結果仍值採信，所辯未參與
      電表拆卸、密封、保管及送鑑定過程，鑑定結果不足採信等，均無可採。
  (七)被告為亞灣飯店實際負責人，本件損壞封印鎖、下壓電表指針、私設開關電線均
    係被告決定後，委請專業水電人員所為已如前述，是即便公司節省電費受利者非
    僅被告，亦僅本件有無共犯之問題，並不影響被告在本件之決策地位，而既無其
    他可能受利者參與本件犯罪之證據，該部分自不得任意加以臆測或推斷，是所辯
    亞灣公司竊電，受利者非僅被告，不能逕認被告竊電云云，亦無理由。
  (八)亞灣飯店接手經營後，前揭被毀損電表所連接之一百五十個用電戶（客房），九
    十一年一至八月之總用電量約為九萬一千五百度（正確用電時間：九十年十二月
    二十八日至九十一年八月二十六日【15202＋15383＋25510＋35405＝91500】）
    ，而溫泉鄉飯店九十年一月至八月之總用電度數約為十四萬二千三百七十三度（
    正確用電時間：八十九年十二月二十七日至九十年八月二十八日【22993＋21937
    ＋35765＋61678＝142373】），有亞灣飯店九十一年用電資料、溫泉鄉飯店九十
    年用電資料各一份在卷可參（見本院卷第一七三頁、第一九八頁），而前開資料
    均係自臺電公司電腦所調閱，業經證人即臺電公司稽查股股長壬○○證述在卷（
    見本院卷第二九一頁），可信度應屬無庸置疑，顯見亞灣飯店接手後，相較於溫
    泉鄉飯店，同時期之用電量顯著減少，所辯接手後電費無明顯差異，自無可採。
    再參之，證人即溫泉鄉飯店總務丁○○證稱略以：伊家住飯店附近，知亞灣飯店
    接手後有重新加以整理，經營甚為用心，外觀整理得很漂亮，據觀察生意比接手
    前好等語（見本院卷第二九九頁），而被告亦自承確有增加設備（見本院卷第二
    九六頁），足見丁○○所言應與事實相符，亞灣公司接手後既有增加設備，住客
    率亦有提升，客房用電量理應較溫泉鄉飯店同時期高，是由前開八十九年溫泉鄉
    飯店與九十年亞灣飯店客房用電量之差異，亦可佐證亞灣飯店確有竊電之情形。
  (九)亞灣飯店關於前揭被毀損電表所連接之一百五十個用電戶，九十一年九月三日被
    查獲前後之總用電量，除九十一年六月二十四日至八月二十六日因係暑假旅遊旺
    季，用電度數為三萬五千四百零五度（九十二年同期為五萬九千三百二十六度）
    ，高於大部分為查獲後之八月二十六日至十月二十五日用電度數三千零二百九十
    八度外，九十年十二月二十八日至九十一年二月二十五日用電度數為一萬五千二
    百零二度，九十一年二月二十五日至四月二十四日用電度數為一萬五千三百八十
    三度，九十一年四月二十四日至六月二十四日用電度數為二萬五千五百十度，均
    遠少於查獲後之用電度數，有亞灣飯店九十一年用電資料一份在卷可查（見本院
    卷第一七三頁，且亦為由電腦所調閱），足見被查獲更換新電表正確計算後，電
    費已較查獲前通常月份為多，被告以查獲前暑假旅遊旺季之用電量，與暑假後淡
    季之用電量相提並論，所辯換表後，電費未有增加，當無可採。
  (十)本件被告及亞灣公司實際竊得之用電度數、電費雖無法精確計算得知，然依電業
    法第七十二條授權訂定之處理竊電規則第六條第一項對於竊電電費計算所作之規
    定，其中第一款、第三款分別規定：「按所裝置之竊電設備，分別性質及其瓦特
    數或馬力數按電業之供電時間及電價計算三個月以上一年以下之電費」、「查獲
    繞越電度表、損壞、改變電度表或計算器之構造或以其他方法使之失效不準者，
    應照第一款計算電度，扣除已繳費之電度後，計收竊電電費」，而經臺電公司依
    上開規定計算，所得被告及亞灣公司竊電應補繳之電費為四百四十四萬八千八百
    十三元，有臺電公司所提出之「亞灣公司竊電追償電費計算表」十三份附卷可佐
    （見本院卷第一四七頁起），且前開補繳金額亦曾為亞灣公司所同意，並已繳交
    現金九萬三千八百十三元，且另以支票繳交部分款項，有民事判決二份附卷可憑
    （見本院卷第一五八頁起），是本件竊電度數及造成之臺電公司電費損失，依處
    理竊電規則計算分別為九十一萬九千四百七十九度及四百四十四萬八千八百十三
    元。
  (十一)綜上所述，本件被告所辯均無可採，事證已臻明確，其犯行應堪認定。
二、按臺電公司之電表端子蓋上封印，一面刻有臺電字樣及圖樣，一面印有英文字母
    「Ｃ」字，用以證明該電表之封印鎖為臺電公司所加封，即與刑法第二百二十條
    所稱足以為表示其用意之證明者相當，自應以文書論，且已隨同出租之電表，由
    用戶保管，如加以毀壞，即應成立同法第一百三十八條損壞公務員委託第三人掌
    管之文書罪，有最高法院七十五年度台上字第六五三一號判決意旨可資參照。是
    核被告未經臺電公司同意，擅自撬開電表外箱及各該電表玻璃罩外所附封印鎖（
    印有英文字母「Ｍ」字及阿拉伯數字），使上開封印鎖喪失效用之所為，係犯刑
    法第一百三十八條之損壞公務員委託第三人保管之文書罪。而其繼之撬開封印鎖
    、破壞「同」字封鉛，以將指針下壓摩擦面板之方法，減慢指針運行速度變更用
    電度數計算之定程，致使計算用電度數失準減少之所為，則係同時犯刑法第二百
    零六條之變更度量衡定程罪及電業法第一百零六條第三款之竊電罪，茲因所保護
    之法益不同，是被告所犯上該二罪屬想像競合關係，應依刑法第五十五條規定，
    從一重之竊電罪處斷。被告雖接續破壞十一具電表，減少一百五十個用電戶之用
    電核計，然侵犯之法益單一，屬接續犯，為法律上之一行為，應以一罪論。又其
    所犯上開損壞公務員委託第三人保管之文書罪及竊電罪二罪間，有方法目的之牽
    連關係，應依刑法第五十五條規定，從一重之損壞公務員委託第三人掌管之文書
    罪處斷。爰審酌被告為圖謀私利，損壞臺電公司封印鎖、擅自改變電表指針之運
    行速度使之失準，致獲得依處理竊電規則，按實際用電器具設備及每日用電時數
    計算，減少四百四十四萬八千八百十三元電費支出之利益，犯罪情節非輕，已償
    付部分上開減少之電費，否認犯罪，犯後態度不佳，前無犯罪紀錄，有臺灣高等
    法院被告全國前案紀錄表、刑案資料查註紀錄表各一份在卷可稽等一切情狀，量
    處如主文所示之刑。又如附表二所示扣案業經變更定程之電表（度量衡），應依
    刑法第二百零九條之規定宣告沒收之。
據上論斷，應依刑事訴訟法第二百九十九條第一項前段，電業法第一百零六條第三款
，刑法第一百三十八條、第二百零六條、第十一條前段、第五十五條、第二百零九條
，罰金罰鍰提高標準條例第一條前段，判決如主文。
本案經檢察官辛○○到庭執行職務
中      華      民      國      九十三      年      九    月    十五    日
                                  臺灣臺東地方法院刑事第二庭
                                    審判長法  官  蔡  勝  雄
                                          法  官  林  卉  聆
                                          法  官  鄭  峻  明
右正本證明與原本無異。
如不服本判決，應於判決送達後十日內向本院提出上訴狀。（須附繕本）
「切勿逕送上級法院」
                                          書記官  陳  美  鄉
中      華      民      國      九十三      年      九    月    十五    日
附表一：
   ┌──────────────────────┐
   │各該被破壞之電表外箱所附加之封印鎖編號      │
   ├──────────┬───────────┤
   │Ｚ000000000│Ｚ000000000  │
   ├──────────┼───────────┤
   │Ｚ000000000│Ｚ000000000  │
   ├──────────┼───────────┤
   │Ｚ000000000│Ｚ000000000  │
   ├──────────┴───────────┤
   │Ｚ000000000                        │
   └──────────────────────┘
附表二：
   ┌──┬──────────┬───────────────┐
   │樓層│  被破壞之電表編號  │被破壞之電表玻璃罩外所附加之封│
   │    │                    │印鎖編號                      │
   ├──┼──────────┼───────────────┤
   │一樓│電號：0000000│Ｚ000000000          │
   │    │一一０七；表號：０一│                              │
   │    │七九一七四三        │                              │
   ├──┼──────────┼───────────────┤
   │二樓│電號：0000000│Ｚ000000000          │
   │    │二一三一；表號：０一│                              │
   │    │七九一五七八        │                              │
   │    ├──────────┼───────────────┤
   │    │電號：0000000│Ｚ000000000          │
   │    │二二七七；表號：八０│                              │
   │    │一九０四九二        │                              │
   ├──┼──────────┼───────────────┤
   │三樓│電號：0000000│Ｚ000000000          │
   │    │三二七八；表號：０一│                              │
   │    │八三四０二七        │                              │
   │    ├──────────┼───────────────┤
   │    │電號：0000000│Ｚ000000000          │
   │    │三一０九；表號：０一│                              │
   │    │七九一０八六        │              │
   ├──┼──────────┼───────────────┤
   │五樓│電號：0000000│Ｚ000000000          │
   │    │四０九七；表號；０一│                              │
   │    │七九二六五一        │                              │
   │    ├──────────┼───────────────┤
   │    │電號：0000000│Ｚ000000000          │
   │    │四二六八；表號：九０│                              │
   │    │二六五八一一        │                              │
   ├──┼──────────┼───────────────┤
   │六樓│電號：0000000│Ｚ000000000          │
   │    │五二七０；表號：九０│                              │
   │    │一六一九０一        │                              │
   │    ├──────────┼───────────────┤
   │    │電號：0000000│Ｚ000000000          │
   │    │五０九八；表號：０一│                              │
  │    │七九二六二五        │                              │
   ├──┼──────────┼───────────────┤
   │七樓│電號：0000000│Ｚ000000000          │
   │    │六二七一；表號：０一│                              │
   │    │八三四０三一        │                              │
   │    ├──────────┼───────────────┤
   │    │電號：0000000│Ｚ000000000          │
   │    │六一０二；表號：０一│                              │
   │    │七九二七七三        │                              │
   └──┴──────────┴───────────────┘
所犯法條：
電業法第一百零六條：
有左列行為之一者為竊電，處五年以下有期徒刑、拘役或五百元以下罰金：
一  未經電業供電，而在其供電線路上私接電線者。
二  繞越電度表或其他計電器，損壞或改動表外之線路者。
三  損壞或改變電度表、無效電力計、其他計電器之構造，或以其他方法使其失效不
    準者。
四  在電價較低之線路上，私接電價較高之電器者。
五  包燈用戶，在原定電燈盞數及瓦特數以外，私自增加盞數或瓦特數者。
六  電力用戶，在原申請馬力數、瓩數或仟伏安數以外，私自增加馬力數瓩數或仟伏
    安數者。
刑法第一百三十八條：
毀棄、損壞或隱匿公務員職務上掌管或委託第三人掌管之文書、圖畫、物品，或致令
不堪用者，處五年以下有期徒刑。
刑法第二百零六條：
意圖供行使之用，而製造違背定程之度量衡，或變更度量衡之定程者，處一年以下有
期徒刑、拘役或三百元以下罰金。
